【裁判字號】    95,交聲,595
【裁判日期】    950523
【裁判案由】    交管條例聲異
【裁判全文】
臺灣板橋地方法院刑事裁定             95年度交聲字第595號
原處分機關  交通部公路總局臺北區監理所
異  議  人  甲○○
                      6樓
上列受處分人因違反道路交通管理處罰條例案件，對於原處分機
關於中華民國九十五年三月二十三日所為之處分（原處分案號：
北監自裁字第裁40-AEU006315號），聲明異議，本院裁定如下：
    主  文
原處分撤銷。
甲○○不罰。
    理  由
一、原處分意旨略以：受處分人即異議人甲○○於九十四年十二
    月二十七日十八時二十三分駕駛車號０１３－ＢＧ一般自用
    大貨車行至臺北市○○○路○段時，因不遵守道路交通標誌
    之指示，經臺北市政府警察局松山分局民有派出所警員依違
    反道路交通管理處罰條例第六十條第二項第三款舉發並製開
    第ＡＥＵ００６３１５號違規通知單，處罰鍰新臺幣九百元
    ，並依第六十三條第一項記違規點數共一點等語。
二、道路交通管理處罰條例第六十條第二項第三款規定：汽車駕
    駛人，駕駛汽車不遵守道路交通標誌、標線、號誌之指示，
    而本章各條無處罰之規定者，處新臺幣九百元以上一千八百
    元以下罰鍰。又為維護道路交通安全與暢通，公路或警察機
    關於必要時，得發布命令指定某線道路或某線道路區段禁止
    或限制車輛、行人通行，或禁止穿越道路，或禁止停車及臨
    時停車，同條例第五條第一款亦有明定。
三、異議人對其於九十四年十二月二十七日十八時二十三分駕駛
    車號０１３－ＢＧ一般自用大貨車行經臺北市○○○路○段
    乙節固不爭執，惟主張：車號０１３－ＢＧ貨車乃臺北市政
    府環保局所屬垃圾車，當日員警攔停時伊車雖無通行證，但
    係因臺北市政府曾於九十三年七月十五日以府交一字第０九
    三０五０七０七００號函公告臺北市政府環保局所屬垃圾車
    於臺北市市區為執行勤務，於核准時段、路線行駛於市區○
    ○道路範圍內，得免受「禁止大貨車（或聯結車）進入」標
    誌之規範，此後始未再辦理通行證，伊並非不遵守道路交通
    標誌等語。經查：
    (一)車號０１３－ＢＧ號貨車乃臺北市政府環境保護局所屬垃
      圾車，異議人於九十四年十二月二十七日十八時二十三分
      駕駛該車行經臺北市○○○路○段，屬於核准時段、路線
      行駛於市區○○道路，業經本院函請臺北市政府交通局查
      明，有九十五年五月十八日以北市交一字第09532489700
      號及所檢附之中山區清潔隊垃圾車服勤車次行駛里程表及
      停車場停車狀況日報表附卷可稽。
    (二)臺北市政府九十三年七月十五日府交一字第０九三０五０
      七０七００號函中僅稱「臺北市政府環境保護局所屬垃圾
      車」，亦即只要是屬於該局之車輛，均屬該函所規範之對
      象，並無任何關於其噸位之特別排他限制，故臺北市政府
      警察局松山分局九十五年一月十九日北市警松分交字第09
      530090500 號函所稱：「台端駕駛車輛經查為6.5 公噸以
      上大貨車（6.9 公噸），依規定需申請核准通行證始能行
      駛管制區道路，並使得依臺北市政府九十三年七月十五日
      府交一字第０九三０五０七０七００號公告文，免受『禁
      止大貨車（或聯結車）進入』標誌之規範」云云，顯有誤
      解。
    (三)前揭臺北市政府九十三年七月十五日府交一字第０九三０
      五０七０七００號既係依道路交通管理處罰條例第五條規
      定公告生效，而異議人亦係於核准時段、路線行駛於市區
      ○○道路，核與此函文內容完全相符，應無違反標誌之情
      事，而不該當於道路交通管理處罰條例第六十條第三項第
      三款所定之處罰要件，故原舉發單位予以開單舉發，而原
      處分機關進而以異議人違反道路交通管理處罰條例第六十
      條第二項第三款規定遽予裁罰，均有違誤。本院認異議人
      之異議為有理由，應撤銷原處分，另為異議人不罰之諭知
      。
據上論結，應依道路交通案件處理辦法第二十條，裁定如主文。
中    華    民    國    95    年    5     月    23    日
                  交通法庭  法  官  楊明佳
上列正本證明與原本無異。
如不服本裁定，應於裁定送達後五日內向本院提出抗告狀。
                            書記官  黃炎煌
中    華    民    國    95    年    5     月    24    日


司法院資訊處製作；財團法人民間司法改革基金會備份。
